臺灣桃園地方法院刑事附帶民事訴訟判決
111年度重附民字第15號
原      告  德新家飾有限公司 


法定代理人  黃盛銘
被      告  謝美玲


上列當事人間因本院110年度訴字第1343號偽造有價證券等案件
，經原告提起刑事附帶民事訴訟，請求損害賠償，本院於民國11
1年5月26日言詞辯論終結，判決如下：
    主      文
被告應給付原告新臺幣陸佰貳拾伍萬玖仟伍佰壹拾元，及自民國
一百一十年五月二十七日起至清償日止，按週年利率百分之五計
算之利息。
    事實及理由
壹、程序方面：
    按訴狀送達後，原告不得將原訴變更或追加他訴，但擴張或
    減縮應受判決事項之聲明者，不在此限，民事訴訟法第255
    條第1項第3款定有明文。本件原告起訴時原主張：被告應給
    付原告新臺幣（下同）625萬9,510元及自起訴狀繕本送達翌
    日起至清償日止按週年利率5％計算之利息，嗣於民國111年5
    月26日當庭變更聲明為：被告應給付原告625萬9,510元，及
    自111年5月27日起至清償日止，按週年利率5％計算之利息，
    核屬減縮應受判決事項之聲明，應予准許。
貳、實體方面：
一、原告主張：被告謝美玲自108年5月15日起迄110年2月16日，
    在址設桃園市○○區○○路0段000號之德新家飾有限公司（下稱
    德新公司）擔任會計人員，負責公司保管支票、開立支票、
    處理公司應收、應付帳款等等職務，詎被告竟因自身需錢孔
    急，而接續於不詳時間，利用業務上其管理及持有德新公司
    如附表所示之空白支票之機會，先將德新公司如附表支票票
    號欄所示票號之空白支票侵占入己，並盜用德新公司之法定
    代理人黃盛銘之印章，蓋用印文於如附表所示支票（均已蓋
    印公司章）之發票人簽章欄上，且在各該支票上填載如附表
    所示金額，以此方式偽造如附表所示之支票，再持如附表所
    示之支票，於如附表所示兌現時間欄所示日期，向陽信商業
    銀行股份有限公司（下稱陽信銀行）提示兌現而行使，並將
    票款存入其所申設之陽信商業銀行帳號000000000000號帳戶
    內，共取得新臺幣（下同）625萬9,510元。被告上開不法行
    為業經檢察官起訴，經由本院刑事庭審理，是原告確有因被
    告之不法侵害行為受有625萬9,510元之損害，爰依侵權行為
    法律關係提起本件訴訟。並聲明：被告應給付原告625萬9,5
    10元，及自111年5月27日起至清償日止，按週年利率5％計算
    之利息。
二、被告則以：對於原告之主張沒有意見，我願意賠償原告等語
    。
三、得心證之理由：
 ㈠ 按因犯罪而受損害之人，於刑事訴訟程序得附帶提起民事訴
    訟，對於被告及依民法負賠償責任之人，請求回復其損害；
    附帶民事訴訟之判決，應以刑事訴訟判決所認定之事實為據
    ，此觀刑事訴訟法第487條第1項、第500條前段規定即明。
    又「因故意或過失，不法侵害他人之權利者，負損害賠償責
    任。故意以背於善良風俗之方法，加損害於他人者亦同。違
    反保護他人之法律，致生損害於他人者，負賠償責任。但能
    證明其行為無過失者，不在此限」，刑法第184條亦有明文
    。查被告以前開方式偽造如附表所示之支票，並將之提示兌
    現存入其所申設之陽信銀行帳戶內之犯行，業經本院以110
    年度訴字第1343號判決判處5年6月在案，是原告主張被告有
    侵害權利之事實，在前揭本院刑事判決認定之犯罪事實範圍
    內，自堪信為真實。從而，原告依民法第184條規定，請求
    被告應負損害賠償責任，洵屬有據。
 ㈡ 按負損害賠償責任者，除法律另有規定或契約另有訂定外，
    應回復他方損害發生前之原狀；因回復原狀而應給付金錢者
    ，自損害發生時起，加給利息，民法第213條第1項、第2項
    定有明文。被告既經認定須負侵權行為損害賠償責任，而原
    告因被告之行為，而受有625萬9,510元之損失等節，有刑事
    卷宗內之彰化銀行帳戶存款明細查詢、陽信銀行於110年9月
    29日陽信總業務字第1109930478號函檢送客戶資料帳卡附卷
    可參，且為被告所不爭執，是原告依前揭規定請求賠償其所
    受之損失625萬9,510元，為有理由，應予准許。
 ㈢ 至於原告就同一請求另選擇合併主張不當得利之法律關係，
    因本院已依民法第184條規定為原告勝訴之判決，爰不另審
    酌之。
四、末按給付無確定期限者，債務人於債權人得請求給付時，經
    其催告而未為給付，自受催告時起，負遲延責任。其經債權
    人起訴而送達訴狀，或依督促程序送達支付命令，或為其他
    相類之行為者，與催告有同一之效力；遲延之債務，以支付
    金錢為標的者，債權人得請求依法定利率計算之遲延利息；
    應付利息之債務，其利率未經約定，亦無法律可據者，週年
    利率為百分之五，民法第229條第2項、第233條第1項前段及
    第203條分別定有明文。查本件係屬侵權行為損害賠償之債
    ，自屬無確定期限者，又以支付金錢為標的，則依上揭法律
    規定，原告得請求自起訴狀繕本送達之翌日起，加計週年利
    率5％之利息，而本件刑事附帶民事起訴狀於111年5月19日送
    達被告，有本院送達證書在卷可參，揆諸前開說明，原告僅
    請求被告給付自111年5月26日言詞辯論期日翌日（即111年5
    月27日）起至清償日止，按週年利率5％計算之利息，為有理
    由。
五、綜上所述，本件原告依侵權行為損害賠償之法律關係，請求
    被告給付原告625萬9,510元，及自111年5月27日起至清償日
    止，按週年利率5％計算之利息，為有理由，應予准許。
六、本件事證已臻明確，原告其餘未經援用之證據，經本院審酌
    後，認與本判決結果不生影響，爰不一一論述，併此敘明。
七、本件損害賠償事件乃刑事附帶民事訴訟，依法無庸繳納裁判
    費，且迄至本院言詞辯論終結為止，當事人並無或其他訴訟
    費用之支出，爰不另為訴訟費用負擔之諭知。  
中　　華　　民　　國　　111 　年　　6 　　月　　17　　日
           刑事第八庭    審判長法　官　許雅婷
　　　　　                     法  官  葉作航
　　　　　                     法  官  徐雍甯
以上正本證明與原本無異。
如不服本判決，非對於刑事訴訟之判決上訴時，不得上訴，並應
於判決送達後20日內向本院提出上訴狀（應附繕本）。
                               書記官  楊宇國
中　　華　　民　　國　　111 　年　　6 　　月　　20　　日

















附表：
編號 發票時間 兌現時間 票號 行使對象 票面金額 （新臺幣） 1 不明 108年12月2日 FR0000000 陽信銀行  8萬4,300元 2 108年11月30日 108年12月2日 FR0000000 陽信銀行 10萬6,400元 3 108年11月30日 108年12月2日 FR0000000 陽信銀行 12萬6,000元 4 108年11月30日 108年12月16日 FR0000000 陽信銀行  4萬3,000元 5 108年11月30日 108年12月24日 FR0000000 陽信銀行  2萬7,700元 6 108年11月30日 108年12月24日 FR0000000 陽信銀行  3萬2,600元 7 108年12月31日 108年12月31日 FR0000000 陽信銀行 11萬9,000元 8 108年12月31日 108年12月31日 FR0000000 陽信銀行 35萬1,200元 9 108年11月30日 109年2月7日 FR0000000 陽信銀行  7萬7,000元 10 109年2月29日 109年3月3日 FR0000000 陽信銀行  7萬8,900元 11 109年2月29日 109年3月3日 FR0000000 陽信銀行  6萬9,700元 12 無法辨識 109年3月3日 FR0000000 陽信銀行  8萬7,400元 13 109年2月29日 109年3月3日 FR0000000 陽信銀行  7萬9,800元 14 無法辨識 109年4月6日 FR0000000 陽信銀行  7萬3,200元 15 109年3月31日 109年4月6日 FR0000000 陽信銀行  8萬4,400元 16 109年3月31日 109年4月6日 FR0000000 陽信銀行  8萬3,600元 17 109年3月31日 109年4月6日 FR0000000 陽信銀行  8萬2,000元 18 109年4月22日 109年5月4日 FR0000000 陽信銀行  3萬2,100元 19 109年4月30日 109年5月4日 FR0000000 陽信銀行  9萬7,700元 20 109年4月30日 109年5月4日 FR0000000 陽信銀行  7萬6,100元 21 109年4月30日 109年5月4日 FR0000000 陽信銀行  8萬6,200元 22 109年5月21日 109年6月1日 FR0000000 陽信銀行  4萬5,700元 23 109年5月31日 109年6月1日 FR0000000 陽信銀行  5萬8,900元 24 109年5月31日 109年6月1日 FR0000000 陽信銀行  5萬1,400元 25 109年5月31日 109年6月1日 FR0000000 陽信銀行  4萬8,200元 26 109年5月31日 109年6月1日 FR0000000 陽信銀行  4萬9,700元 27 109年5月31日 109年6月1日 FR0000000 陽信銀行  5萬200元 28 109年5月31日 109年6月15日 FR0000000 陽信銀行  6萬8,900元 29 109年6月25日 109年6月29日 FR0000000 陽信銀行 30萬900元 30 109年6月25日 109年6月29日 FR0000000 陽信銀行 18萬3,200元 31 109年6月25日 109年6月29日 FR0000000 陽信銀行  7萬9,500元 32 109年7月5日 109年7月6日 FR0000000 陽信銀行  8萬6,700元 33 109年7月5日 109年7月6日 FR0000000 陽信銀行 17萬8,400元 34 109年7月15日 109年7月17日 FR0000000 陽信銀行  6萬1,500元 35 109年7月20日 109年7月24日 FR0000000 陽信銀行  6萬7,450元 36 109年7月20日 109年8月3日 FR0000000 陽信銀行 11萬9,400元 37 109年7月20日 109年8月3日 FR0000000 陽信銀行  9萬8,760元 38 109年7月20日 109年8月3日 FR0000000 陽信銀行 18萬9,000元 39 109年7月20日 109年9月1日 FR0000000 陽信銀行  8萬7,500元 40 109年8月31日 109年9月1日 FR0000000 陽信銀行  9萬6,500元 41 109年8月31日 109年9月1日 FR0000000 陽信銀行  7萬5,800元 42 109年9月15日 109年9月24日 FR0000000 陽信銀行  4萬8,700元 43 109年9月30日 109年10月5日 FR0000000 陽信銀行  4萬8,700元 44 109年9月30日 109年10月5日 FR0000000 陽信銀行  9萬8,600元 45 109年9月30日 109年10月5日 FR0000000 陽信銀行  8萬9,600元 46 109年9月30日 109年10月5日 FR0000000 陽信銀行 14萬6,800元 47 109年10月15日 109年10月15日 FR0000000 陽信銀行  6萬5,500元 48 109年10月31日 109年11月2日 FR0000000 陽信銀行 11萬3,900元 49 109年10月31日 109年11月2日 FR0000000 陽信銀行 14萬1,000元 50 109年10月31日 109年11月2日 FR0000000 陽信銀行 11萬9,000元 51 109年11月15日 109年12月1日 FR0000000 陽信銀行  4萬3,500元 52 109年11月30日 109年12月1日 FR0000000 陽信銀行 18萬7,500元 53 109年11月30日 109年12月1日 FR0000000 陽信銀行 15萬8,800元 54 不明 109年12月1日 FR0000000 陽信銀行 12萬3,700元 55 109年12月15日 109年12月28日 FR0000000 陽信銀行  5萬2,000元 56 109年12月31日 110年1月5日 FR0000000 陽信銀行  8萬7,000元 57 109年12月31日 110年1月5日 FR0000000 陽信銀行 15萬4,300元 58 109年12月31日 110年1月5日 FR0000000 陽信銀行 16萬5,000元 59 110年1月26日 110年1月28日 FR0000000 陽信銀行  7萬4,300元 60 110年1月15日 110年1月28日 FR0000000 陽信銀行 17萬6,800元 61 110年1月15日 110年1月28日 FR0000000 陽信銀行 26萬8,900元   合計   625萬9,510元